【裁判字號】    95,訴,1067
【裁判日期】    950630
【裁判案由】    毒品危害防制條例
【裁判全文】
臺灣桃園地方法院刑事判決              95年度訴字第1067號
    公  訴  人  台灣桃園地方法院檢察署檢察官
    被      告  甲○○
上列被告因違反毒品危害防制條例案件，經檢察官提起公訴（95
年度毒偵字第811 號）及移送併案審理（95年度毒偵第1406號）
，被告於準備程序進行中為有罪之陳述，經本院合議庭裁定由受
命法官獨任進行簡式審判程序，判決如下：
    主      文
甲○○連續施用第一級毒品，累犯，處有期徒刑拾月。扣案如附
表編號1 、2 所示第一級毒品沒收銷燬之；如附表編號3 所示物
品沒收。
    事  實
一、甲○○前於民國87年間，因施用第2 級毒品安非他命案件，
    經臺灣宜蘭地方法院裁定送觀察、勒戒後，認無繼續施用毒
    品傾向，由臺灣宜蘭地方法院檢察署檢察官於87年11月19日
    ，以87年偵字第3063號為不起訴處分；又於88年間因施用第
    2 級毒品安非他命案件，經臺灣宜蘭地方法院裁定送觀察、
    勒戒後，認有繼續施用傾向，經該院裁定送強制戒治，並由
    臺灣宜蘭地方法院檢察署檢察官提起公訴，由臺灣宜蘭地方
    法院以88年度易字第274 號判處有期徒刑4 月確定，於89年
    6 月11日執行完畢；再於89年間因施用第2 級毒品安非他命
    案件，經臺灣宜蘭地方法院裁定送強制戒治，並由臺灣宜蘭
    地方法院檢察署檢察官提起公訴，經臺灣宜蘭地方法院以89
    年度易字第515 號判處有期徒刑6 月確定，於91年9 月5日
    執行完畢；並於90年2 月26日執行強制戒治，於90年9 月12
    日因停止戒治付保護管束出監，於91年2 月25日保護管束期
    滿而執行強制戒治完畢。又於92年間因施用第1 級毒品海洛
    因案件，經本院以92年度訴字第1688號判處有期徒刑1 年確
    定，甫於94年1 月24日縮刑期滿出監而執行完畢。再於94年
    間因施用第1 級毒品案件，經本院於94年11月16日以94年度
    訴字第1919號判處有期徒刑8 月，於95年1 月2 日確定（下
    稱前案）。
二、詎甲○○仍未戒除毒癮，復基於施用第1 級毒品海洛因之概
    括犯意，自前案94年11月16日判決後之某日起至95年1 月21
    日下午2 時30分許為警查獲採尿前回溯26小時內某時止，連
    續在桃園縣龍潭鄉○○路19巷8 住處，以針筒注射皮膚之方
    式，施用第1 級毒品海洛因多次，分別於下列時、地為警查
    獲：
  (一)於95年1 月20日下午2 時40分許，在上址住處為警查獲，扣
    得甲○○所有供施用之海洛因1 包（如附表編號1 所示，淨
    重0.11公克，空包裝重0.20公克）。
  (二)於95年1 月21日凌晨2 時30分許，在桃園縣中壢市○○路98
    巷5 號前為警查獲，扣得甲○○所有供施用之第1 級毒品海
    洛因2 包（如附表編號2 所示，淨重0.28公克、空包裝重0.
    34公克）、及施用海洛因使用之注射針筒1 枝（附表編號3
    ）。
三、案經桃園縣政府警察局中壢分局報請臺灣桃園地方法院檢察
    署檢察官偵查起訴及移送併案審理。本院合議庭依甲○○於
    準備程序進行中為有罪之陳述，裁定由受命法官獨任進行簡
    式審判程序審理。
    理  由
一、證據能力部分：
  (一)被告甲○○所為之自白，並無出於強暴、脅迫、利誘、詐欺
    、疲勞訊問、違法羈押或其他不正之方法，亦非違反法定障
    礙事由經過期間不得訊問或告知義務之規定而為，依刑事訴
    訟法第156 條第1 項、第158 條之2 規定，應認其有證據能
    力。
  (二)卷附被採尿人姓名編號對照表、臺灣檢驗科技股份有限公司
    濫用藥物尿液檢驗報告、法務部調查局鑑定通知書等被告以
    外之人於審判外之書面陳述，依刑事訴訟法第273 條之2 規
    定排除同法第159 條第1 項之傳聞排除法則之適用，均有證
    據能力。
  (三)扣案之海洛因、注射針筒等證物，並非供述證據，無傳聞法
    則之適用，與本案具有關聯性，且上開物證經偵辦員警合法
    取得，具有證據能力。
二、認定犯罪事實之證據及理由：
  (一)上開犯罪事實，業據被告甲○○於警詢、偵查及本院審理中
    坦承不諱，且被告2 次為警查獲後採集之尿液，經檢驗結果
    均呈鴉片類陽性反應，有桃園縣政府警察局中壢分局被採尿
    人姓名編號對照表、臺灣檢驗科技股份有限公司濫用藥物尿
    液檢驗報告各2 紙在卷可稽。又被告2 次為警查獲時扣案之
    白粉（如附表編號1 、2 所示），經鑑定結果均含有第1 級
    毒品海洛因成分，有法務部調查局鑑定通知書2 紙在卷可憑
    ，此外，復有被告所有供施用海洛因使用之注射針筒1 枝（
    附表編號3） 扣案可資佐證。被告上開任意性自白堪認與事
    實相符。
  (二)被告有如事實欄所載因施用毒品案件，經本院裁定強制戒治
    及判處罪刑等情，有台灣高等法院被告前案紀錄表1 件在卷
    可考。被告於強制戒治期滿後之5 年內，再犯施用第1 級毒
    品之犯行洵堪認定，應依法論科。
三、論罪科刑：
  (一)按海洛因屬毒品危害防制條例第2 條第2 項第1 款規定之第
    1 級毒品。核被告甲○○所為，係犯毒品危害防制條例第10
    條第1 項之施用第1 級毒品罪。被告持有毒品係為供施用，
    其施用前後持有毒品之低度行為，應為其施用之高度行為所
    吸收，不另論罪。
  (二)被告先後多次施用第1 級毒品之犯行，時間緊接，方法相同
    ，觸犯構成要件相同之罪名，顯係基於概括犯意為之，為連
    續犯，應依刑法第56條之規定論以一罪並依法加重其刑。再
    被告有事實欄所載前案紀錄執行完畢等情，有臺灣高等法院
    被告前案紀錄表在卷可考，其於有期徒刑執行完畢後5 年內
    ，再犯本件有期徒刑以上之罪，為累犯，應依刑法第47條規
    定遞加重其刑。
  (三)檢察官移送併案審理部分（95年度毒偵字第1406號）與起訴
    部分之被告施用第1 級毒品犯行，有連續犯之裁判上一罪關
    係，為起訴效力所及，本院應併予審理，附此敘明。
  (四)審酌被告施用毒品之動機、目的、手段，犯行所生之危害，
    已曾因相同犯行經觀察、勒戒、強制戒治之處遇後猶未能使
    其知所省惕，根絕施用毒品惡習，足徵其沾染甚深，再度施
    用毒品為警一再查獲，惟坦承犯行態度良好等一切情狀，量
    處如主文所示之刑，以示儆懲。
四、沒收部分：
  (一)按法務部調查局鑑驗毒品秤重主要係以傾倒，必要時亦會輔
    以刮勺刮取之方式，儘可能將原送驗包裝袋內毒品與包裝袋
    分離後各別秤重，所得之毒品重量稱為「淨重」，包裝袋重
    量則以「空包裝重」稱之，然無論依上述何種方式分離，原
    送驗包裝袋內均仍會有微量毒品成分殘留。前項毒品秤重後
    ，除須定量純質淨重之毒品案件或包數甚多之案件，一般均
    會儘可能將毒品裝回原包裝內，並依「獲案毒品處理流程管
    制作業要點」第8 條規定，將送驗毒品證物全件以制式透明
    塑膠袋封緘管制。處理毒品銷燬時，則將前段所述之毒品透
    明塑膠封緘袋全件銷燬，並無將毒品及包裝袋析離分別銷燬
    之情形，有法務部調查局93年11月16日調科壹字第09362396
    550 號函附卷可參。本案扣案如附表編號1 、2 所示之海洛
    因（包裝袋與海洛因無法完全析離），不問屬於犯人所有與
    否，均應依毒品危害防制條例第18條第1 項前段沒收銷燬之
    。
  (二)扣案如附表編號3 所示注射針筒1 枝，為被告所有供施用毒
    品之用，業據被告供承在卷，應依刑法第38條第1 項第2 款
    規定宣告沒收。
五、據上論斷，應依刑事訴訟法第273 條之1 第1 項、第299 條
    第1 項前段，毒品危害防制條例第10條第1 項、第18條第1
    項前段，刑法第11條、第56條、第47條、第38條第1 項第2
    款，判決如主文。
本案經檢察官邱曉華到庭執行職務。
中    華    民    國    95    年    6     月    30    日
                    刑事第六庭法  官  蔡寶樺
以上正本證明與原本無異。
如不服本判決，應於判決送達後10日內向本院提出上訴狀（應附
繕本），上訴於臺灣高等法院。
                              書記官  王泰元
中    華    民    國    95    年    7     月    3     日
附錄本案論罪科刑法條：
毒品危害防制條例第10條
施用第一級毒品者，處 6 月以上 5 年以下有期徒刑。
施用第二級毒品者，處 3 年以下有期徒刑。
附表：
┌──┬──────┬───┬──────────┬────┬────┐
│編號│扣案物品    │所有人│  數  量            │沒收法條│備  註  │
├──┼──────┼───┼──────────┼────┼────┤
│1   │海洛因      │甲○○│1 包（淨重0.11公克、│毒品危害│95年毒偵│
│    │            │      │空包裝重0.20公克）  │防制條例│字第1406│
│    │            │      │                    │第18條第│號併辦扣│
│    │            │      │                    │1 項    │案      │
├──┼──────┼───┼──────────┼────┼────┤
│2   │海洛因      │甲○○│2 包（淨重0.28公克、│同上    │95年毒偵│
│    │            │      │空包裝重0.34公克）  │        │字第811 │
│    │            │      │                    │        │號起訴扣│
│    │            │      │                    │        │案      │
├──┼──────┼───┼──────────┼────┼────┤
│3   │注射針筒    │甲○○│1 枝（施用海洛因使用│刑法第38│同上    │
│    │            │      │）                  │條第1 項│        │
│    │            │      │                    │第2 款  │        │
└──┴──────┴───┴──────────┴────┴────┘


司法院資訊處製作；財團法人民間司法改革基金會備份。
